臺北高等行政法院判決　　　　　　　　　　　　　　 九十年度訴字第一五七二號
　　　　　　　　　　　　　　　.
　　原　　　告　甲○○
　　訴訟代理人　丙　○律師
　　　　　　　　周奇杉律師
　　　　　　　　李傑儀律師
　　被　　　告　台北市稅捐稽徵處
　　代　表　人　乙○○（局長）
　　訴訟代理人　戊○○
　　　　　　　　丁○○
右當事人間因營業稅事件，原告不服財政部中華民國九十年一月八日台財訴第000
0000000號再訴願決定，提起行政訴訟，本院判決如左：
　　主  文
原告之訴駁回。
訴訟費用由原告負擔。
　　事  實
一、事實概要：原告涉嫌未依規定申請營業登記，擅自於民國（下同）八十四年三月
    一日起至八十五年六月三十日止銷售貨物，金額計新台幣（下同）二七、九○一
    、四二八元（不含稅），漏開統一發票並漏報銷售額，案經法務部調查局北部地
    區機動工作組（以下稱調查局北機組）查獲後，移由被告會同財政部台北市國稅
    局共同依法審理核定原告未依規定申請營業登記，擅自營業，逃漏營業稅計一、
    三九五、○七一元，除補徵所漏稅款外，並按所漏稅額處三倍罰鍰計四、一八五
    、二○○元（計至百元止）。原告不服，申請復查未獲變更，提起訴願、再訴願
    ，遞遭決定駁回，遂提起行政訴訟。
二、兩造聲明：
    (一)原告聲明：請求撤銷原處分及訴願、再訴願決定。訴訟費用由被告負擔。
    (二)被告聲明：如主文所示。
三、兩造之爭點：
    原告於八十四年三月一日起至八十五年六月三十日止，有無銷售貨物（中古汽車
    ），金額計新台幣（下同）二七、九○一、四二八元（不含稅）？
    (一)原告主張：
      (1)被告認原告涉嫌未依規定申請營業登記，擅自於八十四年三月一日起至八十
        五年六月三十日止銷售貨物，金額計二七、九○一、四二八元（不含稅），
        漏開統一發票並漏報銷售額，乃會同財政部台北市國稅局共同依法審定原告
        逃漏營業稅計一、三九五、○七一元，除命補繳所漏稅款外，並按所漏稅額
        處三倍罰鍰計四、一八五、二○○元，無非係依卷附下列事證為據：
        原告於調查局北機組之八十六年十二月二十四日調查筆錄，上載：「‧‧
          ‧上開扣押物均為我和我先生所有‧‧‧○○一—二、○○一—三是梁輝
          龍購入中古車在轉售前先至順新汽車有限公司‧‧‧、建翔、健新汽車公
          司‧‧‧修繕所支付的修繕費；○○一—四是我先生轉售中古車所收入的
          佣金（左行為車名、中間行為販售車價、右行為佣金收入），該本帳冊是
          以一九九四年之筆記記載，其收入帳是由八十四年三月份起至八十六年十
          二月二十二日。‧‧‧○○一—二、○○一—三建翔、健新、順新汽車修
          繕本公司汽車後，均未開立發票予本公司，○○一—四是本公司銷售中古
          車的佣金收入，‧‧‧未列入公司營業收入也沒有併入個人綜所稅申報。
          ‧‧‧」等語。
        原告八十七年元月十三日於被告機關所作之談話筆錄，上載：「‧‧‧○
          ○一—四為西園汽車商店於八十四年三月至八十六年十二月販售中古車之
          銷售記錄，‧‧‧本商店是八十五年七月開始使用統一發票，八十四年三
          月至八十五年六月止皆未開立統一發票，‧‧‧」等語。
        調查局北機組於八十六年查扣上載有車別、金額等原告所有之筆記本乙本
          。
      (2)經查：
      　台北市政府八十八年三月四日府訴字第八七○八一二七五○一號訴願決定
          書，業將原處分撤銷，因與本件係屬同一事件，懇請　鈞院賜准調閱該案
          全卷，以利參辦：被告前亦以調查局北機組於八十六年間查扣之本件原告
          所有之筆記簿為據，推認西園汽車商店（負責人甲○○即本件原告）違反
          營業稅法，於依法核定營業稅後，命為補繳稅款並按所漏稅額處以罰鍰之
          處分。西園汽車商店不服上開處分，依法提起訴願，嗣經訴願機關台北市
          政府於八十八年三月四日以府訴字第八七○八一二七五○一號訴願決定書
          ，將原處分撤銷，由被告另為處分在案。該案所據事證既與本件相同，應
          為同一事件（即均以八十六年調查局查扣之原告所有筆記簿乙本為據），
          乃同一訴願機關就同一事實竟有兩相歧異之結果（台北市政府就本件則為
          訴願駁回之決定），令人誠感不解。惟為保障原告本件行政爭訟之權利，
          仍於法定期間內提起本訴。故為明所以，懇請　鈞院向台北市政府訴願委
          員會函調前開訴願案卷全部到院，以利參辦。
        被告未有積極證據足證原告有違章事實，即擅斷原告有違章情事，進而補
          徵稅款並罰鍰，自非適法：
      　　Ａ、按「行政法院為裁判時，應斟酌全辯論意旨及調查證據之結果，依論
              理法則及經驗法則判斷事實之真偽，但別有規定者，不在此限。」行
              政訴訟法第一百八十九條第一項定有明文。由上開法條規定意旨可知
              ，無證據不得推認事實，其推定要不得違背論理法則或經驗法則，從
              而「如不能證明營利事業發生營業行為時，自不能憑空謂營利事業漏
              開統一發票漏稅」前行政法院（現已改制最高行政法院）七十七年判
              字第二一八號裁判意旨參照。
          Ｂ、西園汽車商店為原告所獨資經營，雖營業登記事項包含車輛之買賣業
              務，但原告所營僅止汽車零件之買賣業務而已，並未從事中古車買賣
              業務，且原告自合法登記營業以來，皆奉公守法，每年據實申報並繳
              納稅款，要無任何違章情事。關此，　鈞院可調閱原告歷年申報營業
              稅資料及向被告函詢除本件違章外原告有無其他違章情事自明。
      　　Ｃ、被告認定原告有本件違章情事，無非係以調查局北機組於八十六年間
              非法查扣原告所有，上載有車輛名稱及數字之筆記簿乙本為據。惟姑
              不論調查局北機組該次搜索行為屬違法搜索即執對「簡茂教」之搜索
              票而強行搜索原告住處，故其擅自查扣之原告所有前開筆記簿，本諸
              刑事訴訟法上之證據禁止原則，自不具證據能力，而難執為認定原告
              有違章事實之依據；抑有進者，縱該筆記簿其上有車輛名稱及數字等
              記載，亦不足據此推論原告確有如其上所載營業行為（即出售中古車
              ）之事實甚明。良以，該等記載，實有可能係初步估價及可獲利潤預
              估之記載而已，而估價與成交間復無必然之關係，是以單憑該筆記簿
              ，充其量僅可證明曾有如上記載之交易機會而已，因此在無其他諸如
              買賣契約、帳冊等買賣成立不可或缺之證據下，並不當然可據此即推
              認其上所載均已成交且金額即原先預估之金額。尤有甚者，該筆記簿
              上復有為數甚多之刪除記載，其因為何？有無特別涵意？係指成交者
              抑或未成交者方予刪除，均不甚明瞭，是以在上開疑點未查明前，被
              告不論係逐筆依未刪除部分予以併記抑或僅就刪除部分合計，甚或不
              論刪除與否概予加總，據以推定原告營業額，皆難為適當、合理之解
              釋，故被告縱有依法核定稅額之權，亦不得憑空任意為之而不顧是否
              與事實相符，從而被告所為稅額之核定因乏其所據，難謂合法。然被
              告未能審酌及此，在未有積極之事證足證原告於八十四年三月一日至
              八十五年六月三十日止確有買賣中古車之營業行為暨每次交易之確切
              金額，徒以非法查扣之原告所有筆記簿上潦草且意義不明之記載，即
              推論原告確有違章行為，揆諸前揭法條規定及裁判意旨，實悖於證據
              法則，其所謂依法核定營業稅及稅款，更與經驗法則、論理法則相悖
              ，被告所為處分自非可採。又被告既認原告有銷售中古車之營業行為
              ，因車輛之買賣必須向監理機關辦理過戶登記，是倘原告真有如被告
              所認出售車輛之營業行為，　鈞院亦不難自監理機關查得原告車輛之
              過戶資料，是懇請鈞院賜向各處監理機關函查，即可明瞭原告確無出
              售中古車輛之營業行為。
        　被告徒以原告前於行政爭訟程序前所為之自白，執為認定原告有本件違
            章事實之唯一依據，而未調查其他證據，以察是否與事實相符，亦非適
            法：
            Ａ、按「處理違章案件，對違章人有利及不利之事證，應一律注意，違
                章人請求有利於己之事證，稽徵機關非有不能查證之原因，不得拒
                絕。又違章人於行政爭訟程序外，雖經自白後如有爭執，仍應調查
                其他必要之證據，以察是否與事實相符，苟無法證明其與事實相符
                ，自不得採為判斷事實之依據。」前行政法院（現已改制最高行政
                法院）七十五年判字第一六九五號裁判意旨參照。又「行政法院於
                撤銷訴訟應依職權調查證據，於其他訴訟為維護公益者亦同。」行
                政訴訟法第一百三十三條復定有明文。
            Ｂ、查縱如被告、訴願機關、再訴願機關決定書上所指，八十六年十二
                月二十四日調查局北機組之調查筆錄及被告八十七年一月十三日談
                話筆錄上有原告陳稱該筆記簿即為銷售中古車之記錄云云之記載（
                原告於此鄭重聲明保留就被告援引之此筆錄記載之異議權，容於原
                告依法閱卷後表示意見）。然原告前於八十七年十月十九日依法就
                本件違章事件提起訴願而正式進入行政爭訟程序，在爭訟過程中業
                就上開筆錄記載予以爭執，則揆諸首揭裁判及法條規定意旨，實難
                徒憑該等原告於行政爭訟程序前所為之自白即為原告違章事實之認
                定，尚應依職權查證據以察是否與事實相符甚明，惟被告不此之圖
                ，徒以該等筆錄為據，推認原告有違章情事，並命補繳稅額及罰鍰
                ，恣意擅斷，顯非適法，又何能令人甘服。
        　被告認定原告自八十四年三月一日至八十五年六月三十日止，銷售總營
            業額高達二千七百九十萬一千四百二十八元，尤悖於經驗法則：查被告
            在未有其他積極證據證明下，認原告有違章情事，已屬非是，其單依違
            法查扣原告所有筆記簿上記載為據，核定原告自八十四年三月一日至八
            十五年六月三十日止銷售總營業額高達二千七百餘萬元，更彰顯行政機
            關行事之草率，莫不令人喟歎。蓋原告僅係一介民婦，為求溫飽始小本
            經營西園汽車商店（資本額僅為伍萬元），實無能力亦不可能締造一年
            高達二千餘萬元之營業額，否則原告應已成為富商名流之人，又豈有抱
            殘守缺、苦撐經營獨資商店之理。是由被告核定原告銷售營業額高達二
            千七百餘萬之天文數字以觀，其處分顯屬草率及恣意，尤其被告認上開
            筆記簿為原告違章營業之帳冊，既違事理、更嫌專斷，要無可採。
          綜前所述，被告未能善盡調查證據之責，徒以與違章事實認定無必然關
            係之筆記簿為據，即擅自推斷被告有違章情事，並核定一與經驗法則相
            悖之天文數字之營業總額，並據為補繳稅款及罰鍰之依據，實非適法，
            ，又曷能昭公信而令人甘服，前述台北市政府訴字第八七○八一二七五
            ○一號訴願決定書亦如是認，故為撤銷原處分之決定，此觀其於理由項
            下第四點記載：「．．．，且系爭筆記之記載潦草，所載金額之意義為
            何？筆記中亦未載明；則原處分機關徒憑系爭筆記及訴願人商號負責人
            之筆錄所載率即認定訴願人之違章事實，證據力尚嫌不足。．．．．」
            等語甚明。
        (3)退萬步言，縱認原告確有違章情事，然依卷附原告於調查局北機組八十六
          年十二月二十四日筆錄記載：「．．．○○一—四是本公司銷售中古車的
          佣金收入，．．．」，充其量亦僅可推認原告有仲介中古車買賣收取佣金
          而已，尚無從獲得原告有直接銷售中古車輛之事實甚明。則按諸八十七年
          八月二十四日財政部台財稅第八七一九六一五七三號函釋：「查中古車之
          買賣均須向監理單位辦理過戶登記，其以登記為所有權移轉之要件與房屋
          買賣性質類似，本案○○企業股份有限公司依其所提示之車輛委託買賣契
          約書等資料，同意貴局意見比照仲介業，依本部賦稅署七十五年四月九日
          公稅二發第七五四一九五七號函規定，以其實際收取之佣金收入為銷售額
          開立統一發票，至代為維修車輛之費用（如其維修勞務並非○○企業股份
          有限公司所提供及車款部分，其收付之間並無差額者，得依『修正營業稅
          法實施注意事項』代收代付規定辦理。」。被告亦應依筆記簿內佣金欄記
          載之數額據以核定原告之營業額，乃被告置此事實不顧，復昧於上揭函釋
          意旨，逕以車款核定營業額，被告所為處分尤非適法，依法仍應予以撤銷
          。另營業稅法第五十一條第一款固規定：納稅義務人未依規定申請營業登
          記而營業，除追繳稅款外，按所漏稅款處一倍至十倍罰鍰，賦予被告裁罰
          之裁量權。惟被告於行使此裁量權時仍應遵守行政法上之一般原理原則，
          否則亦難謂非裁量權行使之違法。查本件被告所為裁罰標準雖在法定上限
          以內，然於處分書中並未說明其據以科罰該倍數罰鍰之理由或依據，顯有
          理由不備之失，同時亦難為其裁量權行使是否允當之判斷，則此項裁罰處
          分亦非適法，應予撤銷。
    (二)被告主張：
      (1)按營業稅法第二十八條規定：「營業人之總機構及其他固定營業場所，應於
        開始營業前，分別向主管稽徵機關申請營業登記。」同法第三十二條第一項
        前段規定：「營業人銷售貨物或勞務，應依本法營業人開立銷售憑證時限表
        規定之時限，開立統一發票交付買受人。」同法第三十五條第一項規定：「
        營業人除本法另有規定外，不論有無銷售額，應以每二月為一期，於次期開
        始十五日內，填具規定格式之申報書，檢附退抵稅款及其他有關文件，向主
        管稽徵機關申報銷售額、應納或溢付營業稅額。其有應納營業稅額者，應先
        向公庫繳納後，檢同繳納收據一併申報。」同法第四十三條第一項第三款規
        定：「營業人有左列情形之一者，主管稽徵機關得依照查得之資料，核定其
        銷售額及應納稅額並補徵之︰三、未辦妥營業登記，即行開始營業，或已申
        請歇業仍繼續營業，而未依規定申報銷售額者。」同法第五十一條第一款規
        定：「納稅義務人，有左列情形之一者，除追繳稅款外，按所漏稅額處一倍
        至十倍罰鍰，並得停止其營業：一、未依規定申請營業登記而營業者。」
      (2)卷查原告之違章事實，有調查局北機組八十六年十二月二十九日（八六）電
        字第三二七八號函、被告八十七年一月五日北市稽法甲字第八七○○○二一
        ○○○號調查函、原告八十六年十二月二十四日於調查局北機組所作之調查
        筆錄及八十七年一月十三日於被告機關所作之談話筆錄等影本附案可稽，違
        章事證明確，洵堪認定。
      (3)次查，本件被告及財政部台北市國稅局據以審理核定原告涉嫌違章之案關帳
        冊，係由調查局北機組於八十六年十二月二十四日至原告之營業地址依法所
        搜索查扣，並經原告到場認證簽章在案，是原告主張被告僅憑非法查扣取得
        之筆記簿推斷其有逃漏稅情事乙節，顯與事實不符。又查，原告於調查局北
        機組之調查筆錄中稱：「‧‧‧上開扣押物均為我和先生所有，‧‧‧○○
        一—二、○○一—三是梁輝龍（原告之配偶）購入中古車在轉售前先至順新
        汽車有限公司‧‧‧、建翔、健新汽車公司‧‧‧修繕所支付的修繕費；○
        ○一—四是我先生轉售中古車所收入的佣金（左行為車名、中間行為販售車
        價、右行為佣金收入），該本帳冊是以一九九四年之筆記記載，其收入帳是
        由八十四年三月份起記至八十六年十二月二十二日。‧‧‧○○一—二、○
        ○一—三建翔、健新、順新汽車修繕本公司汽車後，均未開立發票予本公司
        ；○○一—四是本公司銷售中古車的佣金收入，‧‧‧未列入公司營業收入
        也沒有併入個人綜所稅申報。‧‧‧。」及八十七年一月十三日於被告機關
        所作之談話筆錄稱：「‧‧‧○○一—四為西園汽車商店於八十四年三月至
        八十六年十二月販售中古車之銷售記錄‧‧‧本商店是八十五年七月開始使
        用統一發票，八十四年三月至八十五年六月止皆未開立統一發票，‧‧‧。
        」是原告主張上開筆記所記錄者不是買賣之實際交易記錄，而為估價之筆記
        ，且並無經營汽車買斷之業務，核與上開調查筆錄之說詞前後不一，顯係臨
        訟飾辯之詞，並不足採。從而，原核定補徵稅額及罰鍰處分，揆諸首揭法條
        規定並無違誤。
　　理  由
一、按「將貨物之所有權利移轉與他人，以取得代價者，為銷售貨物。」、「提供勞
    務予他人或提供貨物與他人使用、收益，以取得代價者為銷售勞務。」、「營業
    人銷售貨物或勞務除本章第二節另有規定外，均應就銷售額分別按第七條或第十
    條規定計算其銷項稅額‧‧‧」、「第十四條所定之銷售額為營業人銷售貨物或
    勞務所收取之全部代價，包括營業人在貨物或勞務之價額外收取之一切費用。‧
    ‧‧」、「營業人之總機構及其他固定營業場所，應於開始營業前，分別向主管
    稽徵機關申請營業登記。」、「營業人銷售貨物或勞務，應依本法營業人開立銷
    售憑證時限表規定之時限，開立統一發票交付買受人。」、「營業人除本法另有
    規定外，不論有無銷售額，應以每二月為一期，於次期開始十五日內，填具規定
    格式之申報書，檢附退抵稅款及其他有關文件，向主管稽徵機關申報銷售額、應
    納或溢付營業稅額。其有應納營業稅額者，應先向公庫繳納後，檢同繳納收據一
    併申報。」、「營業人有左列情形之一者，主管稽徵機關得依照查得之資料，核
    定其銷售額及應納稅額並補徵之︰三、未辦妥營業登記，即行開始營業，或已申
    請歇業仍繼續營業，而未依規定申報銷售額者。」、「納稅義務人，有左列情形
    之一者，除追繳稅款外，按所漏稅額處一倍至十倍罰鍰，並得停止其營業：一、
    未依規定申請營業登記而營業者。」分別為營業稅法第三條第一項、第二項、第
    十四條第一項、第十六條第一項、第二十八條、第三十二條第一項前段、第三十
    五條第一項、第四十三條第一項第三款、第五十一條第一款所明定。
二、本件原告涉嫌未依規定申請營業登記，擅自於八十四年三月一日起至八十五年六
    月三十日止銷售貨物，金額計二七、九○一、四二八元（不含稅），漏開統一發
    票並漏報銷售額，案經調查局北機組查獲後，移由被告會同財政部台北市國稅局
    共同依法審理核定原告未依規定申請營業登記，擅自營業，逃漏營業稅計一、三
    九五、○七一元，除補徵所漏稅款外，並按所漏稅額處三倍罰鍰計四、一八五、
    二○○元（計至百元止）。原告不服，申請復查未獲變更，提起訴願、再訴願，
    遞遭決定駁回，遂提起行政訴訟。其起訴主張略以：被告認定原告有本件違章情
    事，無非係以調查局北機組於八十六年間非法查扣原告所有，上載有車輛名稱及
    數字之筆記簿乙本為據，惟查該筆記簿係非法搜索扣押之物，並不具證據力，且
    該筆記簿其上有車輛名稱及數字等記載，亦不足據此推論原告確有如其上所載營
    業行為（即出售中古車）之事實；因該等記載，實有可能係初步估價及可獲利潤
    預估之記載而已，而估價與成交間復無必然之關係，是以單憑該筆記簿，充其量
    僅可證明曾有如上記載之交易機會而已，因此在無其他諸如買賣契約、帳冊等買
    賣成立不可或缺之證據下，並不當然可據此即推認其上所載均已成交且金額即原
    先預估之金額；原告僅係一介民婦，小本經營西園汽車商店（資本額僅五萬元）
    ，實無可能締造一年高達二千餘萬元之營業額；又被告徒以原告前於調查局北機
    組及被告機關所為之自白，即執為本件違章事實之認定依據，而未調查其他證據
    ，以察是否與事實相符，亦非適法；且原告於北機組之筆錄記載：「‧‧‧００
    一─四是本公司銷售中古車的佣金收入，‧‧‧」充其量亦僅可推認原告有仲介
    中古車買賣收取佣金而已；從而被告所為稅額之核定因乏其所據，難謂合法；又
    被告科處原告所漏稅額三倍之罰鍰，惟未說明其裁量之理由，亦有理由不備之違
    法云云。
三、經查，本件原告未依規定申請營業登記，擅自營業，從事中古車等買賣，逃漏營
    業稅，涉嫌違章之系爭帳冊，係由調查局北機組持檢察官之搜索票，於八十六年
    十二月二十四日至指定地點即原告之營業地址台北市○○路○段一四０巷六九號
    執行搜索任務而查扣者，並經原告到場簽認在案，此有扣押清冊、扣押封條等影
    本附原處分卷可稽，自難謂係非法搜索扣押之物。且本件被告認定原告違章之事
    實，亦非以系爭帳冊為唯一依據，尚有原告在調查局北機組及被告機關調查時所
    為之自白，經查核與事實相符後，始綜合各項證據而為認定。復查原告於八十六
    年十二月二十四日在調查局北機組之調查筆錄中陳稱：「‧‧‧上開扣押物均為
    我和先生所有，‧‧‧○○一—二、○○一—三是梁輝龍（原告之配偶）購入中
    古車在轉售前先至順新汽車有限公司‧‧‧、建翔、健新汽車公司‧‧‧修繕所
    支付的修繕費；○○一—四是我先生轉售中古車所收入的佣金（左行為車名、中
    間行為販售車價、右行為佣金收入），該本帳冊是以一九九四年之筆記記載，其
    收入帳是由八十四年三月份起記至八十六年十二月二十二日。‧‧‧○○一—二
    、○○一—三建翔、健新、順新汽車修繕本公司汽車後，均未開立發票予本公司
    ；○○一—四是本公司銷售中古車的佣金收入，‧‧‧未列入公司營業收入也沒
    有併入個人綜所稅申報。‧‧‧。」，及八十七年一月十三日於被告機關所作之
    談話筆錄陳稱：「‧‧‧○○一—二為西園汽車商店（營業項目為中古車買賣）
    購買中古車後給建翔、健新汽車公司維修零件之估價單（皆已成交）‧‧‧○○
    一─三是給順新汽車有限公司烤漆、鈑金、維修之估價單、且皆已成交‧‧‧○
    ○一─四為西園汽車商店於八十四年三月至八十六年十二月販售中古車之銷售記
    錄‧‧‧本商店是八十五年七月開始使用統一發票，八十四年三月至八十五年六
    月止皆未開立統一發票，‧‧‧。」此有各該調查筆錄及談話筆錄附原處分卷可
    稽，由以上原告之自白觀之，其已明確陳述係購入中古汽車後再轉售得利（原告
    在上開筆錄中所稱「佣金收入」實係利潤所得），系爭帳冊（筆記）所載係已成
    交之銷售紀錄無誤。是原告主張上開帳冊僅為估價隨筆記事簿，為預估性質，非
    買賣之實際交易記錄云云，顯係事後飾卸之詞，不足採信。又依上開帳冊記載，
    原告每月成交之車輛數為十輛至二十輛之間；復依卷附原告將購入之中古汽車送
    建翔、健新、順新等汽車公司維修零件之估價單（均已成交）記載，每月亦有十
    輛左右；扣除部分購入之中古汽車無須維修，二者之數目正相符合，益足證明原
    告在調查局北機組及被告機關調查時所為「○○一─四（系爭帳冊）為西園汽車
    商店於八十四年三月至八十六年十二月販售中古車之銷售記錄」之自白，核與事
    實相符，自堪採取。復查原告從事中古汽車買賣，依系爭帳冊記載約二天買賣中
    古汽車一輛，所需資本應屬有限，其年營業額二千餘萬元，所得利潤以一成計算
    ，約二百餘萬元，與一般中古汽車商行比較，並無特殊之處，與常情事理亦不相
    悖。末查，依前揭營業稅法第五十一條第一款規定，本件原告之違章行為，應按
    所漏稅額處一倍至十倍之罰鍰；本件被告審酌原告之違章情節，按其所漏稅額處
    以三倍之罰鍰計四、一八五、二○○元，於法洵屬有據，並無原告所稱理由不備
    之違法。至於原告請求向各處監理機關函查有無原告車輛過戶之登記資料，以查
    明原告是否確有出售中古汽車之營業行為云云，惟查汽車買賣私下為之，並未向
    監理機關辦理過戶登記者，乃常見之事，尤其從事中古汽車買賣者，買入後隨即
    賣出，為節省稅金，通常由原出售人直接過戶予最後買受者，是原告請求為前揭
    之證據調查，並不能獲致真相，核無必要，附此敘明。
四、綜上所述，本件原告之起訴主張，並非可採。被告所為補徵稅額及罰鍰之處分，
    揆諸首揭法條規定，並無違誤，一再訴願決定，遞予維持，俱無不合。原告仍執
    前詞訴請撤銷，核無理由，應予駁回。
據上論結，本件原告之訴為無理由，依行政訴訟法第九十八條第三項前段，判決如主
文。
中　　華　　民　　國　　　九十一　　年　　　一　　　　月　　二十四　　　日
                           臺 北 高 等 行 政 法 院  第三庭
           　　　　　　　　　　　　　　　　　審判長 法　官  李得灶
           　　　　　　　　　　　　　　　　　　　　 法　官  吳慧娟
           　　　　　　　　　　　　　　　　　　　　 法　官  曹瑞卿
右為正本係照原本作成。
如不服本判決，應於送達後二十日內向本院提出上訴狀並表明上訴理由，如於本判決
宣示後送達前提起上訴者，應於判決送達後二十日內補提上訴理由書（須按他造人數
附繕本）。
中　　華　　民　　國　　  九十一　　年　　　二　  　　月　   　一　   　日
            　　　　　　　　　　　　　　    　      書記官  陳清容
